

КОНТАКТЫ

Тел: +7-926-732-0055 E-mail: amax77@gmail.com Git: github.com/malakaev Tg: @Muslim0055

Город Москва

НАВЫКИ

Языки: C, C++, Python, Groovy, SQL

Инструменты: Kubernetes, Jenkins, Elastic, Helm, Bitbucket, Git, Shell, Win, Linux, VSCode, IntelliJ IDEA, Vim.

Понимаю базовые концепции DevOps, CI/CD, Agile

языки

English - A2 (pre-intermediate)

ОБРАЗОВАНИЕ

Школа программирования 21. /Сбер/ (2021 - н.в.)

Алгоритмы, Структуры данных, Сети, ООП, Shell, UNIX, Графика.

ДГТУ (1994 - 1999)

Инженер по информатике и управлению.

Малакаев Муслим

DevOps-инженер

О СЕБЕ

Перешел из внедрения ПО в DevOps и развиваюсь в этой сфере. Нравится командная работа, могу обучаться и работать самостоятельно. Ищу команду, в которой мы будем делиться опытом, помогать и поддерживать друг друга. Предпочитаю работать в офисе.

ПРОЕКТЫ

- Push-swap: Алгоритм сортировки данных на "стеке" с определенным набором инструкций. Стек: С, Make.
- Philosophers (UNIX потоки): Реализация алгоритма защиты от взаимной блокировки потоков. Стек: C, Make.
- So long: Графическая 2D игра. Стек: С, Make.
- <u>Cub3D:</u> Рендеринг (отрисовка) сцен с помощью метода RayCasting. Стек: C, Make.
- <u>CPP-Modules:</u> Введение в ООП на C++ (полиморфизм, наследование, шаблоны, STL). Стек: C++, Make.

ОПЫТ РАБОТЫ

Сбер. DevOps-инженер стажер. (11.2022 – 05.2023)

Отлаживал конвеер CI/CD в Jenkins на Groovy. Исправлял ошибки, вносил дополнительные функции. Настраивал частично Kubernetes и ELK для дочернего банка. Производил обновление и откат приложений, писал инструкции, настраивал доступ. Участвовал в активностях команды.

Самозанятый. (07.2012 - 09.2022)

Автоматизировал и обслуживал предприятия общепита программным продуктом R-Keeper (версии 6 и 7). Устанавливал ПО, настраивал, сопровождал. Консультировал по выбору ПО, техники и др. Обучал персонал работе с ПО.

Компания ЮниМилк (группа компаний Данон). (08.2006 - 06.2012)

Руководитель группы дизайна (11.2007 - 06.2012). Координировал работу группы дизайна, взаимодействовал со службами качества, закупок, финансовой и др. в Москве и регионах. Взаимодействовал с производителями упаковок, заключал договора, сопровождал оплаты счетов.

Дизайнер-верстальщик (08.2006 - 10.2007).

Создавал 3D-модели продукции, верстал упаковку, подготавливал дизайны под технические требования производителей упаковки.